【裁判字號】    97,交聲,518
【裁判日期】    970418
【裁判案由】    聲明異議
【裁判全文】
臺灣高雄地方法院交通事件裁定         97年度交聲字第518號
原處分機關  交通部公路總局高雄區監理所
異  議  人  乙○○
即受處分人
代  理  人  甲○○
上列異議人因違反道路交通管理處罰條例案件，對於交通部公路
總局高雄區監理所於中華民國97年2 月29日所為之處分（原處分
案號：高監自裁字裁80-NB0000000號）聲明異議，本院裁定如下
：
    主  文
原處分撤銷。
乙○○汽車駕駛人，行經有燈光號誌管制之交岔路口闖紅燈，處
罰鍰新臺幣肆仟伍佰元，並記違規點數點。
    理  由
一、按汽車駕駛人駕駛汽車，應遵守道路交通標誌、標線、號誌
    之指示，道路交通安全規則第90條前段定有明文。又道路交
    通標誌標線號誌設置規則第206 條第5 款第一目規定「圓形
    紅燈」之行車管制號誌係表示禁止車輛通行，並不得超越停
    止線或進入路口。汽車駕駛人，行經有燈光號誌管制之交岔
    路口闖紅燈者，處新臺幣（下同）1,800 元以上5,400 元以
    下罰鍰；違反第53條者，記違規點數3 點，道路交通管理處
    罰條例第53條第1 項、第63條第1 項第3 款亦規定甚明。又
    行為人駕駛汽車如有道路交通管理處罰條例第53條第1 項之
    違規行為，經警舉發，而逾越舉發違反道路交通管理事件通
    知單上所載之應到案日期三十日以上，並於六十日以內到案
    聽候裁決者，經主管機關調查後仍認定其有上開違規行為者
    ，依違反道路交通管理事件統一裁罰基準及處理細則之規定
    ，行為人應處4,500元之罰鍰。
二、原處分意旨係以：異議人即受處分人乙○○於民國96年10月
    14日18時48分，駕駛車牌號碼TW-7831 號自用小貨車，沿台
    25線南往北方向行駛，於行經台25線13.8公里有燈光號誌管
    制處闖越紅燈，經原舉發機關即花蓮縣政府警察局以異議人
    所有上開自小貨車有違反道路交通管理處罰條例第53條第1
    項規定而逕行掣單舉發，並載明到案日期為96年12月24日，
    嗣異議人於97年2 月25日始向原處分機關提出申訴，原處分
    機關即交通部公路總局高雄區監理所調查結果，仍認異議人
    有前揭違規行為，乃依道路交通管理處罰條例第53條第1項
    規定，及違反道路交通管理事件統一裁罰基準及處理細則所
    訂之違反道路交通管理事件統一裁罰基準表，於97年2 月29
    日裁處罰鍰4,500元。
三、異議意旨略以：公務機關設立用以檢測行車速度之雷達測速
    照相系統、及感應式線圈測速器裝設後並未每年送驗，亦無
    報廢年限，準確度已有爭議云云，爰對原處分不服，依法聲
    明異議，請求依法撤銷原處分。
四、經查：
  (一)本件異議人於前開時間，駕駛前開車輛行經前開路口，適異
    議人行車方向之號誌為紅燈，然異議人仍駕駛上開自用小貨
    車闖越紅燈之事實，有高雄縣政府警察局在前開路口所設置
    之固定式自動照相設備攝得之彩色採證照片2 幀附卷可憑（
    參本院卷第12頁），而觀之該2 幀照片，於拍攝第1 張照片
    即96年10月14日18時48分00秒時，當時號誌業已顯示紅燈，
    而異議人所駕駛之自小貨車後車輪尚未超越停止線；相隔1
    秒後拍攝第2 張照片時（即18時48分01秒），號誌亦係顯示
    紅燈，而異議人所駕駛之車輛已行駛穿越該路口斑馬線進入
    路口中央，是由上開2 幀照片所顯示之號誌及異議人駕車情
    形，足可認定異議人於前開時、地，行車方向號誌為紅燈時
    ，仍然駕車闖越紅燈。又本件原舉發機關於舉發違反道路交
    通管理事件通知單上明確記載應到案日期為96年12月24日前
    ，有該通知單乙份在卷可憑（參本院卷第12頁），而異議人
    係於97年2 月5 日始到案接受裁決，亦有違反道路交通管理
    事件陳述單其上之收文戳章可參（參本院卷第5 頁），是異
    議人係逾越應到案日期三十日以上，並於六十日以內到案聽
    候裁決者乙節，亦堪認定。
  (二)異議人雖執前詞聲明異議，然查本件舉發異議人違規所使用
    之自動照相系統，雖如異議人所述，因經濟部標準檢驗局無
    相關規範，因而無法定期檢驗，惟內政部警政署，就涉及精
    確度而須定期調校、檢驗之測速照相部分業已停止使用，有
    內政部警政署97年1 月21日警署交字第0970022428號函乙份
    在卷可憑（參本院卷第32頁以下），至闖紅燈自動偵測照相
    部分，如前所述，因該自動照相系統就違規車輛行進狀況連
    續拍攝，且其所拍攝之照片係將號誌涵蓋入內，故異議人是
    否駕車於號誌為紅燈時闖越紅燈或跨越停止線，足可從所拍
    攝之連續照片中予以判斷，自與儀器之準確功能無涉，異議
    人以照相設備準確度有差為由聲明異議，顯有誤會，尚難認
    為有理。
五、綜上所述，異議人駕駛車輛有前揭違規闖紅燈之行為明確，
    從而原處分機關依道路交通管理處罰條例第53條第1 項，及
    違反道路交通管理事件統一裁罰基準及處理細則所訂之違反
    道路交通管理事件統一裁罰基準表，裁處異議人罰鍰4,500
    元，固屬有據。然按汽車駕駛人，違反同條例第53條之規定
    者，除依原條款處罰鍰外，並應予以記違規點數3 點，道路
    交通管理處罰條例第63條第1 項第3 款定有明文。原處分機
    關既認本件異議人係違反同條例第53條第1 項之規定，則除
    處上開罰鍰外，自應併予記違規點數3 點，惟原裁決處分漏
    未處罰，於法自有未合，且上開記點之處罰，係屬強制規定
    ，無從減免。是異議人之異議雖無理由，惟原處分既有上開
    瑕疵，仍屬無可維持，自應由本院將原處分撤銷，並仍以受
    處分人有違反道路交通管理處罰條例第53條第1 項之行為，
    應依同條例第63條第1 項第3 款及違反道路交通管理事件統
    一裁罰基準及處理細則所訂之違反道路交通管理事件統一裁
    罰基準表等規定，裁處異議人如主文第2 項所示之罰鍰，並
    記違規點數3 點，以資適法。
據上論斷，應依道路交通案件處理法第20條，道路交通管理處罰
條例第53條第1 項、第63條第1項第3款，裁定如主文。
中    華    民    國    97    年    4     月    18    日
                           交通法庭  法  官 林揚奇
以上正本證明與原本無異。
如不服本裁定應於送達後5日內向本院提出抗告狀。
中    華    民    國    97    年    4     月    18    日
                                     書記官 何明昌


司法院資訊處製作；財團法人民間司法改革基金會備份。
